【裁判字號】    96,苗小,1272
【裁判日期】    970201
【裁判案由】    清償借款
【裁判全文】
臺灣苗栗地方法院民事判決            96年度苗小字第1272號
原      告  新光行銷股份有限公司
法定代理人  乙○○
訴訟代理人  丙○○
被      告  甲○○
                        巷8弄.
上列當事人間請求清償借款事件，本院於民國97年1 月25日言詞
辯論終結，判決如下：
    主  文
被告應給付原告新臺幣貳萬肆仟元，及自民國九十六年十二月二
十七日起至清償日止，按年利率百分之五計算之利息。
訴訟費用新臺幣壹仟元由被告負擔。
本判決得假執行。
    事實及理由
一、原告起訴主張：被告於日前購買商品，向訴外人誠泰商業銀
    行股份有限公司（現更名為臺灣新光商業銀行股份有限公司
    ，下稱新光銀行）辦理分期付款，雙方並簽訂消費性商品貸
    款契約，約定貸款金額共計新臺幣（下同）48,000元，自民
    國93年9 月24日起至95年9 月24日止至共分24期，於每月給
    付2,000 元，如逾期繳款時，應按週年利率百分之20計付遲
    延利息，如借款人任一期付款遲延逾30日以上時，被告即喪
    失期限利益，全部貸款債務視為到期。詎被告自94年9 月24
    日起即未依約按期付款，屢經催討，被告均置之不理，依上
    開約定被告已喪失期限利益，全部貸款債務視為到期，又新
    光銀行對被告之債權業於96年6 月5 日讓與原告，有消費性
    貸款債權移轉證明書可證，爰以起訴狀繕本之送達作為債權
    讓與通知，為此依消費借貸之法律關係提起本訴。並聲明：
    如主文第1 項所示。
二、被告則以：本件是跟誠泰行銷股份有限公司（下稱誠泰行銷
    公司）辦理分期付款，而與巔峰電信股份有限公司（下稱巔
    峰電信）成立買賣關係，巔峰電信已於94年9 月倒閉，且未
    提供通訊服務，分期付款自不需再支付等語置辯。
三、原告主張之前揭事實，業據其提出申請表、消費性商品貸款
    契約書、帳戶往來明細及代償暨債權移轉證明書為證（見本
    院卷第6 至7 頁），被告復於本院言詞辯論時陳稱：「（對
    於這份申請書你所簽的名是否爭執？）不爭執。」（見本院
    卷第26頁），堪認原告主張為真實。另被告所簽署申請書中
    約定事項第3 條後段載明：「申請人委由誠泰行銷股份有限
    公司代申請人向誠泰商業銀行申請消費性商品貸款，用以支
    付其向特約商（經銷商）購買消費性商品之分期付款總價款
    」等語（見本院卷第6 頁），被告復不否認新光銀行已將借
    款交付與巔峰電信，是被告與新光銀行間確已成立消費借貸
    契約。被告雖以前開情詞置辯，惟查，被告向巔峰電信公司
    購買之通訊服務品質如何，究屬其間契約之履行有無瑕疵問
    題，並不影響被告與新光銀行間消費借貸契約之成立。是以
    被告所辯，洵屬無由。
四、從而，原告本於上開貸款契約書之約定及債權讓與之法律關
    係，請求被告給付24,000元，及自起訴狀繕本送達被告之翌
    日即96年12月26日起至清償日止，按年息5%計算之利息，核
    屬有據，應予准許。
五、本件係訴訟標的金額在100,000 元以下之民事小額訴訟，本
    院為被告敗訴之判決，應依民事訴訟法第436 條之20規定，
    依職權宣告假執行。
六、訴訟費用負擔之依據：民事訴訟法第78條。
中    華    民    國    97    年    2     月    1     日
                  民事庭法  官  吳國聖
以上正本係照原本作成
如對本判決上訴，須於判決送達後20日內向本院提出上訴狀
                        書記官  葉俊宏
中    華    民    國    97    年    2     月    1     日


司法院資訊處製作；財團法人民間司法改革基金會備份。
